臺灣苗栗地方法院刑事判決
110年度交易字第150號
公  訴  人  臺灣苗栗地方檢察署檢察官
被      告  潘志宏


上列被告因公共危險案件，經檢察官提起公訴（110 年度偵字第
2731號），被告於本院準備程序中，就被訴之事實為有罪之陳述
，經本院告知其簡式審判程序之旨，並聽取當事人之意見，改依
簡式審判程序審理後，檢察官聲請改依協商程序而為判決，本院
判決如下：
    主  文
潘志宏駕駛動力交通工具而吐氣所含酒精濃度達每公升零點二五
毫克以上，累犯，處有期徒刑參月，如易科罰金，以新臺幣壹仟
元折算壹日。
    事實及理由
一、犯罪事實：潘志宏於民國110 年4 月15日14時30分許，在臺
    南市某處飲用酒類後，明知吐氣所含酒精濃度達每公升0.25
    毫克以上者，不得駕駛動力交通工具，仍於同日16時許，駕
    駛車牌號碼000－0000號自用小貨車上路，欲返回宜蘭。嗣於
    同日17時53分許，在苗栗縣○○鎮○道0 號北向115.1 公里處
    ，為警攔查，並對其施以酒精濃度測試，而於同日17時56分
    許，測得其吐氣所含酒精濃度達每公升0.393 毫克。
二、證據：除補充「被告潘志宏於本院審理中之自白」作為證據
    外，餘均引用起訴書之記載（如附件）。
三、應適用之法條：刑事訴訟法第273 條之1 第1 項、第455 條
    之2 第1 項、第455 條之4 第2 項、第455 條之8 、第454
    條第2 項，刑法第185 條之3 第1 項第1 款、第47條第1 項
    、第41條第1 項前段，刑法施行法第1條之1 第1 項。
四、附記事項：
    被告前於106 年間，因公共危險案件，分別經臺灣花蓮地方
    法院以106年度花交簡字第428號判決判處有期徒刑2月、臺
    灣桃園地方法院以106年度桃交簡字第1620號判決判處有期
    徒刑2月、併科罰金新臺幣1萬元，上開案件所處有期徒刑部
    分，再經臺灣桃園地方法院以106年度聲字第4198號裁定應
    執行有期徒刑3月確定，於107 年3 月15日易科罰金執行完
    畢等情，有臺灣高等法院被告前案紀錄表1 份在卷可參，其
    於受有期徒刑執行完畢後，5 年以內故意再犯本案有期徒刑
    以上之罪，為累犯，考量前案之徒刑執行並無顯著成效，對
    於刑罰之反應力薄弱，適用累犯規定予以加重，不致生被告
    所受之刑罰超過其應負擔罪責，導致其人身自由因此遭受過
    苛之侵害，而有不符憲法罪刑相當原則，進而牴觸憲法第23
    條比例原則情形，爰依刑法第47條第1 項規定加重其刑。
五、本判決除有刑事訴訟法第455 條之4 第1 項第1 款、第2 款
    、第4 款、第6 款、第7 款所定情形之一，或違反同條第2
    項規定者外，不得上訴。如有前述例外得上訴之情形，又不
    服本件判決，得自判決送達後20日內，向本院提出上訴書狀
    併附理由，上訴於第二審法院。
本案經檢察官唐先恆提起公訴，檢察官楊景琇到庭執行職務。
中　　華　　民　　國　　110 　年　　8 　　月　　19　　日
                  刑事第四庭  法  官  郭世顏
以上正本證明與原本無異。
本判決除有刑事訴訟法第455 條之4 第1 項第1 款、第2 款、第
4 款、第6 款、第7 款所定情形之一，或違反同條第2項規定者
外，不得上訴。如有前述例外得上訴之情形，又不服本件判決，
得自判決送達後20日內，向本院提出上訴書狀併附理由，上訴於
第二審法院。
                              書記官  呂  彧
中　　華　　民　　國　　110 　年　　8 　　月　　19　　日

附記論罪之法條全文：
刑法第185條之3
駕駛動力交通工具而有下列情形之一者，處2 年以下有期徒刑，
得併科20萬元以下罰金：
一、吐氣所含酒精濃度達每公升零點二五毫克或血液中酒精濃度
    達百分之零點零五以上。
二、有前款以外之其他情事足認服用酒類或其他相類之物，致不
    能安全駕駛。
三、服用毒品、麻醉藥品或其他相類之物，致不能安全駕駛。
因而致人於死者，處3 年以上10年以下有期徒刑；致重傷者，處
1 年以上7 年以下有期徒刑。
曾犯本條或陸海空軍刑法第五十四條之罪，經有罪判決確定或經
緩起訴處分確定，於5 年內再犯第一項之罪因而致人於死者，處
無期徒刑或5 年以上有期徒刑；致重傷者，處3 年以上10年以下
有期徒刑。

附件： 
臺灣苗栗地方檢察署檢察官起訴書
                                     110年度偵字第2731號
　　被　　　告　潘志宏　
上列被告因不能安全駕駛案件，已經偵查終結，認應提起公訴，
茲將犯罪事實及證據並所犯法條分敘如下：
　　　　犯罪事實
一、潘志宏於民國110年4月15日16許，在臺南市某處飲用酒類後
    ，明知吐氣所含酒精濃度達每公升0.25毫克以上者，不得駕
    駛動力交通工具，仍隨即駕駛車牌號碼000－0000號自用小貨
    車上路，欲返回宜蘭。嗣於同日17時53分許，在苗栗縣○○鎮
    ○道0號北向115.1公里處，為警攔查，並對其施以酒精濃度
    測試，而於同日17時56分許，測得其吐氣所含酒精濃度達每公
    升0.393毫克。
二、案經國道公路警察局第二公路警察大隊報告偵辦。
　　　　證據並所犯法條
一、證據清單及待證事實：
編號       證據名稱        待證事實   1 被告潘志宏於警詢、偵查中之自白  被告坦承有於上開時、地飲酒後駕駛自用小客車上路之事實。   2 當事人酒精測定紀錄表、財團法人台灣電子檢驗中心呼氣酒精測試器檢定合格證書、內政部警政署國道公路警察局舉發違反道路交通管理事件通知單各1份 證明被告確有酒後駕駛自用小貨車於上開地點為警攔檢盤查，測得吐氣酒精濃度達每公升0.393毫克之事實 
二、核被告所為，係犯刑法第185條之3第1項第1款之公共危險罪
    嫌。
三、依刑事訴訟法第251條第1項提起公訴。
　　此　致
臺灣苗栗地方法院
中　　華　　民　　國　 110　　年　　5 　　月　　10　　日
　　　　　　　　　　　　　檢　察　官　唐先恆
本件證明與原本無異
中　　華　　民　　國　 110　　年　　5 　　月　　12　　日
                          書  記  官  江椿杰
附錄本案所犯法條全文
中華民國刑法第185條之3第1項第1款　
駕駛動力交通工具而有下列情形之一者，處 2 年以下有期徒刑
，得併科 20 萬元以下罰金：
一、吐氣所含酒精濃度達每公升零點二五毫克或血液中酒精濃度
    達百分之零點零五以上。